

15/02/200

Resumen

Ingeniero en robótica con experiencia en investigación y un título de maestría. Poseo habilidades avanzadas en desarrollo de hardware y software, diseño de sistemas robóticos y análisis de datos. Apasionado por la innovación tecnológica y la resolución de problemas complejos. Crítico con mi trabajo y experiencia con equipos.

Contacto



+34 630525227



garciavillalonjose@gmail.com



Pruna, Sevilla, España



LinkedIn



GitHub: josgarvil

Idiomas

Español / Castellano:

Nativo

Inglés:

Certificación nivel de idioma B1 Cambridge Assessment English

Más información

- · Carné de conducir
- Vehículo propio

José García Villalón

Ingeniero en Electrónica, Robótica y Mecatrónica

Experiencia profesional

Ingeniero de Percepción e IA

Centro Avanzado de Tecnologías Aeroespaciales (CATEC) | Nov 2024 - Actualidad

• Implementaciones de ROS2 (C++/Python) en UAVs

Ingeniero investigador en Neurociencias

Brain-Machine Interface Systems Lab - UMH | Oct 2023 - Sept 2024

- Participación en el proyecto ReGait "Desarrollo de una interfaz neural-máquina auto-calibrada para control en bucle cerrado de exoesqueletos de miembro inferior"
- Integración de la interfaz cerebro-máquina en un sistema de neurorehabilitación, mediante uso de técnicas avanzadas de procesamiento de señales y redes neuronales

Formación académica

Máster Universitario en Robótica

Universidad Miguel Hernández de Elche | Oct 2022 - Sept 2023

- Nota media Expediente: 9.43
- TFM "Evaluación del análisis de señales EEG para detectar trastornos del espectro autista." (Desarrollo en Python)
- Premio Extraordinario de Máster Universitario 22-23
- Premio ValgrAl a Mejor Expediente Académico en el Máster Universitario en Robótica (UMH 22-23)

Grado en Ingeniería Electrónica, Robótica y Mecatrónica

Universidad de Sevilla | Sept 2018 - Dic 2022

- Mención en Robótica y Automatización
- Nota media Expediente: 7.40
- TFG "Localización multisensor de robots aéreos para misiones de inspección en entornos sin GNSS" (Desarrollo en MATLAB / ROS-Python)

Habilidades técnicas

- Programación: MATLAB/Simulink, C/C++, Python, ROS, VHDL, ACL, R, PLC, GIT.
- Diseño de Hardware: Arduino, Raspberry Pi, PCB Design, FPGA/Xilinx.
- **Software de Diseño:** AutoCAD, FreeCAD, Blender, CoppeliaSim, LabVIEW, LTSpice, SIEMENS/SINUMERIK, Arena, GAZEBO.
- Inteligencia Artificial: Redes Neuronales, Machine Learning, Deep Learning, CUDA, Keras, TensorFlow, Torch.